# 应收股利豁免，母公司如何做账

提问人：liuzixiao 时间：2023-08-14 09:27:15
全资子公司对母公司分配现金股利
子公司做账
借：利润分配-股利 500
贷：应付股利 500
母公司做账
借：应收股利 500
贷：投资收益 500
现在母公司董事会开会，决定豁免子公司应上缴的股利
子公司做账
借：应付股利 500
贷：资本公积 500
请问母公司做账
借：投资收益 500
贷：应收股利 500
还是
借：长投 500
贷：应收股利 500
个人偏向于母公司记账投资收益，不应该记长投，因为这是成本法核算，历史成本计量，并不根据子公司的所有者权益变动调整长投的账面价值。请陈老师帮忙看看这样对不对

回答人：chenyiwei
可以这样理解。建议冲减投资收益，以避免出现母公司通过先要求子公司分红再对其豁免的方式操纵个别报表层面利润的情况。